【裁判字號】    99,訴,3122
【裁判日期】    991130
【裁判案由】    毒品危害防制條例
【裁判全文】
臺灣板橋地方法院刑事判決              99年度訴字第3122號
公  訴  人  臺灣板橋地方法院檢察署檢察官
被      告  莊政威
上列被告因違反毒品危害防制條例案件，經檢察官提起公訴（99
年度毒偵字第6560號），以及移送併案審理（臺灣板橋地方法院
檢察署99年度毒偵字第7793號），本院依簡式審判程序，判決如
下：
    主  文
莊政威施用第一級毒品，累犯，處有期徒刑拾月。扣案之第二級
毒品甲基安非他命貳包（驗餘淨重零點伍肆零陸公克）均沒收銷
燬之。扣案之吸食器壹組沒收之。
    事  實
一、莊政威前於民國97年間因施用毒品案件，經依本院97年度毒
    聲字第1316號裁定送勒戒處所觀察、勒戒後，認有繼續施用
    毒品之傾向，本院乃以97年度毒聲字第1707號裁定令入戒治
    處所施以強制戒治，嗣於98年8 月7 日釋放出所，並由臺灣
    板橋地方法院地方法院檢察署檢察官以98年度戒毒偵字第55
    4 號為不起訴處分確定。另於97年間因竊盜案件，經本院以
    97年度易字第1702號判處有期徒刑3 月確定，乃入監服刑，
    於98年11月6 日執行徒刑完畢（於本案構成累犯）。
二、詎莊政威猶不思戒絕毒癮，基於同時施用第一級毒品海洛因
    及第二級毒品甲基安非他命之犯意，於上開強制戒治執行完
    畢後5 年內之99年8 月17日上午9 時許，在其位於臺北縣板
    橋巿信義路88之2 號3 樓住處，以將第一級毒品海洛因及第
    二級毒品甲基安非他命混合置入玻璃球內點火燒烤產生煙霧
    吸聞之方式，同時施用第一級毒品海洛因及第二級毒品甲基
    安非他命1 次。嗣於同日上午11時50分許，為警在臺北縣板
    橋巿信義路72號前查獲，並扣得其持有預備供施用之第二級
    毒品甲基安非他命2 包（合計驗餘淨重0.5406公克）及供施
    用第一、二級毒品所用之吸食器1 組；復於99年8 月20日上
    午9 時45分許，在臺北縣板橋巿信義路88號前，因另案遭通
    緝而為警緝獲，經警徵得其同意後，對其採集尿液送驗結果
    ，發現呈鴉片類及安非他命類陽性反應，而得悉上情。
三、案經臺北縣政府警察局新莊分局移請臺灣板橋地方法院檢察
    署檢察官偵查起訴，以及移送併案審理。
    理  由
一、本案被告莊政威所犯係死刑、無期徒刑、最輕本刑為3 年以
    上有期徒刑以外之罪，其於準備程序中就被訴事實為有罪之
    陳述，經本院告知簡式審判程序之旨，並聽取公訴人、被告
    之意見後，經合議庭裁定由受命法官獨任進行簡式審判程序
    ，合先敘明。
二、上揭犯罪事實，業據被告於警詢、偵查中及本院審理時供承
    不諱，且被告先後2 次為警查獲後所採集之尿液，經送請臺
    灣檢驗科技股份有限公司以GC/MS 氣相層析質譜儀法確認檢
    驗結果，均發現呈鴉片類及安非他命類陽性反應，有該公司
    出具之濫用藥物檢驗報告2 紙附卷可稽，而被告為警查扣其
    持有之白色透明結晶2 包，經送請交通部民用航空局航空醫
    務中心以同上方法檢驗結果，皆檢出含第二級毒品甲基安非
    他命成分（合計驗餘淨重0.5406公克），有該中心出具之毒
    品鑑定書1 份存卷足憑，其所含毒品成分與被告尿液中檢出
    之毒品反應相符；此外，另有臺北縣政府警察局新莊分局搜
    索扣押筆錄、扣押物品目錄表各1 件、查獲現場暨扣押物品
    照片共6 張附卷及被告所有之上開第二級毒品甲基安非他命
    2 包、供施用第一、二級毒品所用之吸食器1 組扣案可資佐
    證，足認被告自白確與事實相符，堪值採信。又被告前於97
    年間因施用毒品案件，經依本院97年度毒聲字第1316號裁定
    送勒戒處所觀察、勒戒後，認有繼續施用毒品之傾向，本院
    乃以97年度毒聲字第1707號裁定令入戒治處所施以強制戒治
    ，嗣於98年8 月7 日釋放出所，並由臺灣板橋地方法院地方
    法院檢察署檢察官以98年度戒毒偵字第554 號為不起訴處分
    確定等情，有臺灣高等法院被告前案紀錄表1 件在卷可查，
    則其於上開強制戒治執行完畢後5 年內，再犯本案施用第一
    、二級毒品罪，自應依法追訴處罰。是本案事證明確，被告
    犯行堪以認定，應予依法論罪科刑。
三、核被告所為，係犯毒品危害防制條例第10條第1 項之施用第
    一級毒品罪及同條第2 項之施用第二級毒品罪。被告施用第
    一、二級毒品前及施用第二級毒品後，分別持有第一、二級
    毒品之低度行為，應為其施用各該毒品之高度行為所吸收，
    均不另論罪。又被告供陳其於前述時間、地點，係以將第一
    級毒品海洛因及第二級毒品安非他命共同置於玻璃球中燒烤
    產生煙霧吸聞之方式，同時施用第一級毒品海洛因及第二級
    毒品安非他命等情明確，是其以一行為觸犯上開2 罪名，為
    想像競合犯，應依刑法第55條前段規定依較重之施用第一級
    毒品罪處斷；至公訴意旨認被告所犯前揭2 罪間，罪名有異
    ，犯意各別，應依數罪分論併罰等語，尚有誤會，併予敘明
    。臺灣板橋地方法院檢察署99年度毒偵字第7793號移送併辦
    意旨所指被告施用第一、二級毒品之犯罪行為，與本案檢察
    官提起公訴之犯罪事實同一，屬單純一罪之關係，本院自應
    併予審究。又被告前於97年間因竊盜案件，經本院以97年度
    易字第1702號判處有期徒刑3 月確定，乃入監服刑，於98年
    11月6 日執行徒刑完畢，此有臺灣高等法院被告前案紀錄表
    1 件存卷可考，其於5 年內故意再犯本案有期徒刑以上之罪
    ，為累犯，應依刑法第47條第1 項規定加重其刑。爰審酌被
    告前因施用毒品，獲得不起訴處分之寬典，仍無法戒絕毒癮
    ，再次漠視法令禁制而犯本罪，惟其施用毒品所生危害，實
    以自戕身心健康為主，對於他人生命、身體、財產等法益，
    尚無明顯而重大之實害，兼衡其犯罪後坦承犯行，已知悔悟
    等一切情狀，量處如主文所示之刑，以示懲儆。
四、扣案之甲基安非他命2 包（驗餘淨重0.5406公克）係查獲之
    第二級毒品，且上開毒品之包裝袋與該毒品亦難以完全析離
    ，故不問屬於犯人與否，應依毒品危害防制條例第18條第1
    項前段規定沒收銷燬之。又扣案之吸食器1 組，則係被告所
    有且供本案施用第一、二級毒品所用之物，業據其供陳在卷
    ，亦應依刑法第38條第1 項第2 款規定宣告沒收之。
據上論斷，應依刑事訴訟法第273 條之1 第1 項、第299 條第1
項前段，毒品危害防制條例第10條第1 項、第2 項、第18條第1
項前段，刑法第11條前段、第55條前段、第47條第1 項、第38條
第1 項第2 款，判決如主文。
本案經檢察官吳孟竹到庭執行職務。
中    華    民    國    99    年    11    月    30    日
                  刑事第六庭    法  官  王瑜玲
以上正本證明與原本無異
如不服本判決應於送達後10日內向本院提出上訴狀
                                書記官  謝嘉玲
中    華    民    國    99    年    11    月    30    日
附錄本案論罪科刑法條全文：
毒品危害防制條例第10條
施用第一級毒品者，處6 月以上5 年以下有期徒刑。
施用第二級毒品者，處3 年以下有期徒刑。

司法院資訊處製作；財團法人民間司法改革基金會備份。
